臺灣高等法院臺南分院民事判決　九十一年度上易字第三○號
　　　上　訴　人　甲○○即侯.
　　　被　上訴人　乙○○
　　　訴訟代理人　丙○○
右當事人間請求拆屋還地事件，上訴人對於中華民國九十年十一月二十二日臺灣臺南
地方法院第一審判決（八十九年度訴字第四一號）提起上訴，本院（言詞辯論終結期
日：九十一年三月二十六日）判決如左：
      主      文
上訴駁回。
第二審訴訟費用由上訴人負擔。
      事      實
甲、上訴人方面：
  一、聲明：求為判決：（一）原判決關於上訴人敗訴部分廢棄。（二）右廢棄部分
      ，被上訴人在第一審之訴駁回。（三）第一、二審訴訟費用由被上訴人負擔。
  二、陳述：除與原判決記載相同者，予以引用外，補稱：
  （一）【上訴人並無故意越界建築之情】：上訴人於本件系爭土地旁自己所有重測
        前為台南縣永康市○○段五二九之一六地號土地上興建房屋前，為求慎重，
        先於民國（下同）八十六年四月一日向台南縣永康地政事務所（下稱永康地
        政事務所）申請現場測量釘界，嗣上訴人申請建築整地時，被上訴人再向台
        南縣政府提出複測之申請，並經台南縣政府派員現場複勘測量無誤，上訴人
        方依該測量結果建築房屋，並未超越測量結果所確認上訴人所有之土地範圍
        而使用系爭土地。上訴人因信任永康地政事務所及台南縣政府之測量結果而
        依法申請建築，並無故意逾越自有土地而越界建築之情。雖經原審委託內政
        部土地測量局測量結果，認上訴人有越界建築之情，惟觀該鑑定圖原圖，上
        訴人占用部分，幾與地籍圖經界線相重疊，若非土地測量局將測量結果圖放
        大，實為肉眼所無法辨認，且面積分別為０‧一六平方公尺（為供公眾通行
        之水泥地，非上訴人占用）、０‧八五平方公尺、一‧七０平方公尺，則是
        否為測量誤差標準內得容忍之範圍，實有探究之必要。
  （二）【被上訴人之請求，顯有權利濫用之情】：退言之，縱認上訴人確有越界建
        築之情，惟「按權利之行使，是否以損害他人為主要目的，應就權利人因權
        利行使所能取得之利益，與他人及國家社會因其權利行使所受之損失，比較
        衡量以定之。倘其權利之行使，自己所得利益極少而他人及國家社會所受之
        損失甚大者，非不得視為以損害他人為主要目的，此乃權利社會化之基本內
        涵所必然之解釋，最高法院七十一年台上字第七三七號著有判例。查上訴人
        所有系爭四０地號土地面積僅三平方公尺，鄰接於台北市○○○路○段之紅
        磚人行道，占用其中二平方公尺者為被上訴人國王大飯店十一層樓高之國際
        觀光旅館房屋（大柱子）（按其餘一平方公尺則為訴外人靚帥皮鞋店所占用
        ），有建築物登記謄本及照片附卷可稽，且為兩造所不爭執。準此，則上訴
        人索回該二平方公尺土地，須拆除被上訴人高達十一層樓之房屋（大柱子）
        ，而上訴人取回該二平方公尺土地後又非可供大用，從而被上訴人抗辯，其
        結果上訴人所得極少，伊受損害甚大，上訴人有權利濫用之情形，即非無據
        。應認上訴人不得請求被上訴人拆屋還地，上訴人先位之訴，自屬不應准許
        。」（最高法院八十三年度台上字第二七０一號判決參照）。查本件上訴人
        占用之部分，為上訴人所有重測前鹽行段五二九之一六地號土地，與被上訴
        人所有系爭土地之邊界，面積僅分別為０‧八五平方公尺及一‧七０平方公
        尺，且均為上訴人三層樓高新建房屋之牆壁及結構性樑柱，如依原判決結果
        ，被上訴人索回該０‧八五平方公尺及一‧七０平方公尺土地時須拆除上訴
        人新建三層樓房之牆壁及結構性樑柱，該房屋幾成危樓，無法供人居住，經
        濟價值殆盡；且左右兩邊均為平房舊屋，倘發生地震必然整棟倒塌，將造成
        社會公共經濟之損失，而致多人傷亡之公共危險悲局；而被上訴人取回該些
        許土地後又非可供大用，尚不致影響系爭土地現在及將來之使用利益，倘被
        上訴人執意請求拆屋，其結果被上訴人所得極少，而上訴人受損害甚大，不
        可言喻。依前揭最高法院判決，被上訴人請求拆屋還地顯有權利濫用之情形
        ，原判決不查，顯有未洽。
  （三）綜上，上訴人縱有越界建築之情，實係因信任永康地政事務所及台南縣政府
        之測量結果，非得苛責，而就被上訴人受有無法使用土地之損失，上訴人亦
        一再向被上訴人表示願意向其價購，惟因被上訴人請求價額過高，方至今未
        達成和解。上訴人已老邁，體弱多病，多年沒有生產能力，又承擔數年累訟
        ，身心交疲，請求作合情、合理、合法之判決。
  三、證據：除援用第一審所提之證據外，補提診斷證明書、全民健康保險證明卡（
      均影本）各一件為證，並聲請向永康地政事務所及台南縣政府函查測量及複測
      結果。
乙、被上訴人方面：
  一、聲明：求為判決：（一）上訴駁回。（二）第一、二審訴訟費用由上訴人負擔
      。
  二、陳述：除與原判決記載相同者，予以引用外，補稱：
  （一）【上訴人並「非」無故意越界建築】：上訴人於上訴理由稱八十六年間先後
        向永康地政事務所、台南縣政府申請測量及複勘，當時被上訴人即多次分別
        向上訴人及上開機關表示異議，惟上訴人均置之不理，且於開挖地基時亦曾
        出面阻止，然卻遭上訴人惡言相向以致雙方發生爭執拉扯，嗣經王隆輔與蔡
        金來出面調解，當時上訴人即言叫省政府來測，如果有侵害到被上訴人的土
        地，其願「無條件」拆還被上訴人（詳原審判決理由欄三），是上訴人主張
        無故意越界建築，顯係飾詞狡辯，況測量複勘與越界建築原係兩不相干之事
        ，故上訴人無權侵佔卻極力推諉其責，將之諉過於公務機關，實不足採。
  （二）【被上訴人之請求，絕無權利濫用】：被上訴人自測量之始至興建之中，即
        多次向上訴人表示異議，出面阻止，並由第三人出面協調，且書寫存證信函
        ，更主動聲請調解委員會調解等等，期保障合法之權益，解決雙方紛爭，然
        上訴人不僅置之不理、惡言相向，擺出先占為贏之勢，現更進而主張上訴人
        權利濫用，其用心及行為殊為可議，欲假脫法之行為以行侵占之事實，且查
        【民法】第一百四十八條係規定行使權利，不得以損害他人為主要目的，若
        當事人行使權利，雖足使他人喪失利益，而苟非以損害他人為主要目的，即
        不在該條所定範圍之內（最高法院四十五年台上字一０五號判例參照），是
        被上訴人僅保障自己之權益，何來權利濫用之有？又上訴人雖僅侵占被上訴
        人土地面積二‧七一平方公尺，今如不拆屋還地，將來上訴人改建時依建築
        法相關規定所應退縮之比率及考量建物之方正所受之損害將更形擴大，且據
        建築專家之評估拆屋還地並不會影響上訴人之結構體，仍可修建完好，故上
        訴人之主張，顯已誤用相關法令，殊不足採。上訴人惡意越界建築侵占被上
        訴人所有之土地，已歷經多年，被上訴人亦因此勞心勞力而中風，請准命上
        訴人拆屋還地。
  三、證據：除援用第一審所提證據外，補提診斷證明書及地價謄本各一件為證。
丙、本院依職權調閱台灣台南地方法院（下稱台南地院）八十八年度自字第二０五號
    竊佔刑案全卷及八十七年度新調字第四九六號確定界址民事全卷。
      理      由
一、本件被上訴人乙○○於原審判決後最初仍聲明不服求為判決：「(一)原判決除拆屋
    還地及假執行宣告兩部分外廢棄。(二)右開廢棄部分，被上訴人（甲○○即侯明山
    ）應‧‧‧自‧‧‧八十六年六月起至返還前開土地之日止按年給付上訴人（乙
    ○○）新台幣（下同）仟玖佰陸拾元計算之損害金及壹佰壹拾貳萬元計算之慰
    撫金。‧‧‧」（參見本院卷第四一頁），嗣被上訴人乙○○於本院九十一年二
    月二十一日行準備程序時，已請求撤回對上訴人甲○○之上訴（參見本院卷第四
    八－四九頁），則該部分即非本院所得審究之範圍，合先敘明。
二、本件被上訴人起訴主張：坐落台南縣永康市○○段一八三（重測前為鹽行段五二
    九之一一）地號土地係伊所有，上訴人並未向被上訴人取得使用系爭土地之合法
    正當權源，卻越界建築占用系爭土地上如原判決附圖所示Ｃ－Ｇ－Ｐ－Ｑ－Ｃ
    部分面積０‧一六平方公尺、Ｇ－Ｎ－Ｐ－Ｇ部分面積０‧八五平方公尺、
    Ｎ－Ｄ－Ｅ－Ｍ－Ｎ部分面積一‧七０平方公尺興建房屋等地上物使用；為此依
    據【民法】第七百六十七條、不當得利及【民法】第一百九十五條之法律關係，
    求為命上訴人應將系爭土地上如原審判決附圖所示Ｃ－Ｇ－Ｐ－Ｑ－Ｃ部分面
    積０‧一六平方公尺、Ｇ－Ｎ－Ｐ－Ｇ部分面積０‧八五平方公尺、Ｎ－Ｄ
    －Ｅ－Ｍ－Ｎ部分面積一‧七０平方公尺之地上物拆除，並將土地交還被上訴人
    ；及自八十六年六月起至返還前開土地之日止，按年給付被上訴人二千三百零四
    元之損害金，並慰撫金五十六萬元之判決等語〔原審判命上訴人甲○○（即侯明
    山）應將坐落在台南縣永康市○○段一八三地號（重測前為鹽行段五二九之一一
    地號）土地上如原審判決附圖所示Ｃ－Ｇ－Ｐ－Ｑ－Ｃ部分面積０‧一六平方
    公尺、Ｇ－Ｎ－Ｐ－Ｇ部分面積０‧八五平方公尺、Ｎ－Ｄ－Ｅ－Ｍ－Ｎ部
    分面積一‧七０平方公尺之地上物拆除後，將土地交還被上訴人；並應給付被上
    訴人三百二十一元，及自八十九年七月一日起至交還前開土地之日止，按月給付
    被上訴人十四元；上訴人就不利部分聲明不服，被上訴人就其不利部分聲明不服
    後又撤回上訴〕。
三、上訴人則以：上訴人在系爭土地旁自己所有重測前為鹽行段五二九之一六地號土
    地上興建房屋之前，曾於八十六年四月一日請永康地政事務所測量，嗣後再由台
    南縣政府複測，當時並未超過被上訴人所有系爭土地之界線，上訴人因而依法申
    請建築，並非故意逾越自有土地而越界建築；再者，被上訴人索回該二‧五五平
    方公尺土地時須拆除上訴人新建三層樓房之牆壁及結構性樑柱，該房屋幾成危樓
    ，無法供人居住，經濟價值殆盡；而被上訴人取回該些許土地後又非可供大用，
    尚不致影響系爭土地現在及將來之使用利益，被上訴人請求拆屋還地顯有權利濫
    用之情形等語，資為抗辯。
四、被上訴人主張上訴人在其土地上建築房屋等地上物占用伊所有系爭土地如原審判
    決附圖所示Ｃ－Ｇ－Ｐ－Ｑ－Ｃ部分面積０‧一六平方公尺、Ｇ－Ｎ－Ｐ－
    Ｇ部分面積０‧八五平方公尺、Ｎ－Ｄ－Ｅ－Ｍ－Ｎ部分面積一‧七０平方公
    尺使用之事實，已據其提出《土地登記簿謄本》（含影本）、《建築改良物登記
    簿謄本》、《鑑定書》（均影本）、照片〔參見原審八十八年度新調字第一六八
    號卷（下稱原審新調字卷）第七－九、一四－一五、一七頁；原審八十九年度訴
    字第四一號卷（下稱原審訴字卷）第九五－九八、一００－一０四頁〕為證，並
    經原審囑託內政部土地測量局派員會同勘測屬實，分別製有《勘驗筆錄》、《略
    圖》及《鑑定書》在卷足稽（參見原審訴字卷第一四一－一四三、一五一－一五
    四頁），雖為上訴人所否認，並以前揭各情詞置辯，經查：
（一）上訴人雖抗辯其於興建房屋前，曾於八十六年四月一日申請永康地政事務所測
      量，嗣後再由台南縣政府測量，當時並未超過被上訴人所有系爭土地之界線等
      語，然上訴人在建築房屋前縱曾經申請前開地政機關測量其預定建築房屋之範
      圍未逾界，亦僅能認其預定建築線並未越占被上訴人所有系爭土地，並無法確
      保施工中確已遵循建築線而無逾越建築之情形。而證人【王隆輔】於原審證稱
      ：「在被告（即上訴人）剛開始蓋房子在造牆時原告（即被上訴人）去阻擋，
      我與蔡金來就去調解，當時被告有說叫省政府來測，如果有侵佔到原告土地，
      他願意無條件拆還原告。‧‧‧」等語（參見原審訴字卷第一七頁），足見被
      上訴人對於上訴人在其土地上興建房屋之初，已因建築越界問題向其表示反對
      與爭執，顯不能單憑永康地政事務所及台南縣政府在上訴人建築房屋前之測量
      結果認上訴人並無越占被上訴人所有系爭土地之情形。何況，經原審囑請內政
      部土地測量局就上訴人上開建築完成後之現有建物等地上物鑑測後，認確有占
      用被上訴人所有系爭土地如原審判決附圖所示Ｃ－Ｇ－Ｐ－Ｑ－Ｃ部分面積
      ０‧一六平方公尺、Ｇ－Ｎ－Ｐ－Ｇ部分面積０‧八五平方公尺、Ｎ－Ｄ
      －Ｅ－Ｍ－Ｎ部分面積一‧七０平方公尺之越界情形，則上訴人縱於建築房屋
      前曾申請由永康地政事務所及台南縣政府測量，究難推翻內政部土地測量局上
      開鑑測結果而認並無占用被上訴人所有系爭土地之情事；再者，內政部土地測
      量局「為求測量精確，首先用精密電子測距經緯儀在系爭土地附近施測圖根點
      ，計算檢核閉合後作為該測區之控制點，而後依各圖根點為基點，用上列儀器
      分別施測系爭土地及附近各界址點，並計算各界址點之坐標值輸入電腦，用自
      動繪圖儀展繪於鑑測原圖上（與地籍圖同比例尺：一千二百分之一）然後依據
      ‧‧‧永康地政事務所保管之地籍圖，謄繪本案有關土地之地籍圖經界線，並
      與前項展繪成果核對檢核後測定於鑑測原圖上，作成鑑定圖。」，為該鑑定書
      所載明（參見該鑑定書第二項所載），足見內政部土地測量局之鑑測方法相當
      精密，符合科學鑑測方法，而可採信，上訴人既未能舉出具體實證以推翻內政
      部土地測量局之鑑測結果，則其徒以依該鑑定圖原圖，上訴人占用部分，幾與
      地籍圖經界線相重疊，若非土地測量局將測量結果圖放大，實為肉眼所無法辨
      認云云，縱屬實情，亦不足認其房屋無越占被上訴人所有系爭土地之情事；是
      以上訴人又以占用面積分別為０‧一六平方公尺（為供公眾通行之水泥地，非
      上訴人占用）、０‧八五平方公尺、一‧七０平方公尺，而質疑該部分為測量
      誤差標準內得容忍之範圍云云，亦無可採。是上訴人聲請向永康地政事務所及
      台南縣政府函查測量及複測結果，自無必要。又上訴人就占用被上訴人所有系
      爭如原判決附圖所示上開各該部分土地，迄未能舉證證明有何正當合法之權源
      ，則被上訴人主張上訴人無權占用系爭如原審判決附圖所示Ｃ－Ｇ－Ｐ－Ｑ
      －Ｃ部分面積０‧一六平方公尺、Ｇ－Ｎ－Ｐ－Ｇ部分面積０‧八五平方公
      尺、Ｎ－Ｄ－Ｅ－Ｍ－Ｎ部分面積一‧七０平方公尺之土地等情，自堪信為
      真實。
（二）按所有人對於無權占有或侵奪其所有物者，得請求返還之；對於妨害其所有權
      者，得請求除去之；民法第七百六十七條前段、中段定有明文。查上訴人在其
      土地上建築房屋等地上物既有越占被上訴人所有系爭土地如原審判決附圖所示
      Ｃ－Ｇ－Ｐ－Ｑ－Ｃ部分面積０‧一六平方公尺、Ｇ－Ｎ－Ｐ－Ｇ部分面
      積０‧八五平方公尺、Ｎ－Ｄ－Ｅ－Ｍ－Ｎ部分面積一‧七０平方公尺之情
      事，則被上訴人本於所有權之作用，請求上訴人將上開占用部分之地上物拆除
      ，並將占用部分之土地交還被上訴人，自非無據；又上訴人所建築之房屋占用
      被上訴人所有系爭土地之Ｇ－Ｎ－Ｐ－Ｇ部分面積雖僅０‧八五平方公尺、
      Ｎ－Ｄ－Ｅ－Ｍ－Ｎ部分面積亦僅一‧七０平方公尺，而上訴人主張該部分
      為三層樓高新建房屋之牆壁及結構性樑柱等情，雖為被上訴人所不爭執，然上
      訴人所建房屋占用之上開Ｇ－Ｎ－Ｐ－Ｇ部分面積０‧八五平方公尺、Ｎ
      －Ｄ－Ｅ－Ｍ－Ｎ部分面積一‧七０平方公尺連同Ｃ－Ｇ－Ｐ－Ｑ－Ｃ部分
      面積０‧一六平方公尺，範圍狹長，已使被上訴人所有系爭原為方整之土地呈
      不規則型，而不利其日後申請建築使用，將致被上訴人受重大不利益，則上訴
      人主張被上訴人取回該些許土地後又非可供大用，尚不致影響系爭土地現在及
      將來之使用利益云云，自不足信。是以被上訴人請求上訴人拆除占用部分之地
      上物，乃在排除不法侵害以避免重大不利益之正當權利合法行使，要難認被上
      訴人提起本件訴訟逾越權利行使之本質及經濟目的，即不能認被上訴人排除其
      合法權益遭受之不法侵害之正當行使行為，係以損害上訴人為主要目的；況且
      ，上訴人就拆除上開Ｇ－Ｎ－Ｐ－Ｇ部分面積０‧八五平方公尺、Ｎ－Ｄ
      －Ｅ－Ｍ－Ｎ部分面積一‧七０平方公尺之牆壁及結構性樑柱，究否即使該房
      屋成為危樓，無法供人居住，經濟價值殆盡乙節，並未能舉證以實其說，則其
      以其房屋拆除上開部分後，倘發生地震必然整棟倒塌，將造成社會公共經
      濟之損失，而致多人傷亡之公共危險悲局，並援引最高法院七十一年台上字第
      七三七號判例及八十三年台上字第二七０一號判決意旨，主張倘被上訴人執意
      請求拆屋，其結果被上訴人所得極少，而上訴人受損害甚大，而有權利濫用之
      情事云云，委無可取。
（三）又無法律上原因而受利益，致他人受損害者，應返還其利益；民法第一百七十
      九條前段定有明文。而無權占有他人之土地，可能獲得相當於租金之利益，此
      為社會通常之觀念，亦經最高法院著有六十一年台上字第一六九五號判例可資
      參稽。又租用基地建築房屋，租金以不超過土地申報總價年息百分之十為限，
      土地法第一百零五條定有準用同法第九十七條第一項之明文。而此百分之十之
      限制，乃指基地租金之最高限額而言，並非謂必須照申報地價百分之十計算之
      （最高法院四十六年台上字第八五五號判例參照）。又基地租金之數額，除以
      基地申報地價為基礎外，尚須斟酌基地之位置、工商業繁榮之程度、承租人利
      用基地之經濟價值及所受利益等項，並與鄰地相比較，以為決定，並非必達申
      報總地價年息百分之十最高額（最高法院六十八年台上字第三０七一號判例參
      照）。查本件上訴人無權占用被上訴人所有系爭土地，致被上訴人受有不能使
      用系爭土地即相當於租金之損害，則被上訴人請求上訴人應給付相當租金利益
      之損害金，即屬有據。又系爭土地位處台南縣永康市，地目編為建地，土地雖
      位於巷內，但自巷內出來即臨接台一線省道，北可接往國道一號永康交流道，
      南可接往台南市區道路，交通便利，人車往來頻繁，且距離鹽行鬧區、台南女
      子技術學院約為數百到近千公尺之遠等情，已經原審履勘現場，並有土地登記
      簿謄本在卷可憑。經斟酌上開各情，認被上訴人依申報地價總額年息百分之五
      計算其相當租金之損害金，尚無過當。參酌上訴人所有上開房屋係於八十七年
      三月二十一日完成建築，有該建物登記簿謄本附卷可稽（參見原審新調字卷第
      一一－一二頁），則以該日開始認定上訴人無權占用系爭土地之日較為客觀；
      又系爭土地八十六年七月之申報地價每平方公尺為一千零四十元，有台南縣土
      地地價冊（影本）附於台南地院八十七年度補字第一八四號確定界址卷內可稽
      ，而八十九年七月及九十年七月之申報地價每平方公尺均為一千二百元，亦有
      被上訴人提出之系爭土地地價謄本足憑（參見原審訴字卷第八二頁；本院卷第
      八０頁），復有永康地政事務所九十一年三月八日地價字第０九一０００二一
      四四號函可佐（參見本院卷第六八頁）；從而，被上訴人本於不當得利之法律
      關係請求上訴人給付自八十七年三月二十一日起至八十九年六月三十日止相當
      租金利益之損害金為三百二十一元【計算式：1,040（元）×2.71（平方公尺
      ）×5％×832（87.03.21-89.06.30）÷365＝321元（元以下四捨五入）】，
      並自八十九年七月一日起至交還土地之日止，按月給付被上訴人十四元【計算
      式：1,200（元）×2.71（平方公尺）×5％÷12＝13.55元（元以下四捨五入
      ）】，即屬正當，應予准許，逾此部分之請求，並非正當，要難准許。
五、綜上所述，被上訴人主張上訴人之房屋等地上物無權占有系爭土地上如原審判決
    附圖所示Ｃ－Ｇ－Ｐ－Ｑ－Ｃ部分面積０‧一六平方公尺、Ｇ－Ｎ－Ｐ－Ｇ
    部分面積０‧八五平方公尺、Ｎ－Ｄ－Ｅ－Ｍ－Ｎ部分面積一‧七０平方公尺
    ，足堪採信；從而，被上訴人依【民法】第七百六十七條規定，請求上訴人應將
    系爭土地上如原審判決附圖所示Ｃ－Ｇ－Ｐ－Ｑ－Ｃ部分面積０‧一六平方公
    尺、Ｇ－Ｎ－Ｐ－Ｇ部分面積０‧八五平方公尺、Ｎ－Ｄ－Ｅ－Ｍ－Ｎ部分
    面積一‧七０平方公尺之地上物拆除，並將占用部分土地返還被上訴人，洵屬正
    當，應予准許；又因無權占有他人之土地，可能獲得相當於租金之利益，此為社
    會通常之觀念，則被上訴人依不當得利之法律關係，請求上訴人自其房屋完成建
    築之日即八十七年三月二十一日起，按系爭土地申報地價總額年息百分之五計算
    給付相當於租金之損害金〔即3.～6.：三二一元；自7.1.起按月給付
    一四元〕，亦無不合。原審因而命上訴人應將上開占用部分之地上物拆除，並將
    占用部分之土地交還被上訴人，及命上訴人給付上開相當於租金之損害金，核無
    不合；上訴意旨猶執前詞指摘原判決為不當，而聲明廢棄，為無理由，應予駁回
    。
六、又民事訴訟法第四百六十六條第一項所定上訴第三審之利益額數，業經司法院於
    九十一年一月二十九日以（九一）院台廳民一字第０三０七四號令提高為一百五
    十萬元，並定於九十一年二月八日起實施。查本件上訴人聲明不服部分之訴訟標
    的價額經核定為四萬六千零七十元，並未逾一百五十萬元，則上訴人對本判決已
    不得提起第三審上訴，是以本判決經本院宣示後即告確定（民事訴訟法第三百九
    十八條第二項前段參照）；又兩造其餘主張及舉證，均不影響本院所為前開論斷
    ，自無再予一一審論之必要；均附此敘明。
七、據上論結，本件上訴為無理由，依民事訴訟法第四百四十九條第一項、第七十八
    條，判決如主文。
中　　　華　　　民　　　國　　九十一　　年　　　四　　　月　　　九　　　日
                        臺灣高等法院臺南分院民事第一庭
~B1審判長法官　王　惠　一
~B2　　　法官　吳　上　康
~B3　　　法官　蘇　清　恭
右為正本係照原本作成。
本判決不得上訴。
中　　　華　　　民　　　國　　九十一　　年　　　四　　　月　　　九　　　日
~B法院書記官　李　淑　華
